Inventaris van het archief van het Staatsbosbeheer, 1928-1986
Nationaal Archief, Den Haag
- a Natuur- en landschapsbeheer 1945-, 079A
  - Het adviseren van de betrokken ministers inzake de rangschikking van een onroerend goed als Natuurschoonwet-landgoed. 1945-1982, 55
    - Landgoederen., 1928-1985; div.nrs.
      - Landgoed "Haar, De" gemeente Winterswijk,1948-1977, 290
      - Landgoed "Haarboer, De" gemeente Wierden,1941-1973, 283
      - Landgoed "Haarzuylens" gemeente Vleuten-De Meern,1933-1980, 284
      - Landgoed "Haere, De" gemeente Elburg,1944-1981, 279
      - Landgoed "Hagen" gemeenten Hummelo, Keppel en Doetinchem,1974-1982, 280
      - Landgoed "Hagenvoorde" gemeente Wijhe,1947-1982, 255
      - Landgoed "Hakenberg" gemeente Losser,1939-1979, 245
      - Landgoed "Halsche Barrier" gemeenten Vught, Boxtel en Sint Michielsgestel,1942-1976, 237
      - Landgoed "Hanebalk, Het" gemeente Beekbergen,1976-1983, 238
      - Landgoed "Hanhof, Het, Snippert en Bethlehem" gemeente Losser,1946-1976, 251
      - Landgoed "Hanik" gemeenten Arcen en Velden,1977-1978, 252
      - Landgoed "Hardermaat" gemeente Lochem,1936-1980, 289
      - Landgoed "Hardersbos" gemeente Smilde,1982-1984, 288
      - Landgoed "Harinxma-State" gemeenten Opsterland en Smallingerland,1968-1985, 244
      - Landgoed "Harmelink" gemeente Winterswijk,1936-1983, 243
      - Landgoed "Hartel, De" gemeente Terheijden,1982, 242
      - Landgoed "Hartelaar, 't" gemeente Voorst,1976-1985, 246
      - Landgoed "Haspel, De" gemeente Ermelo,1947-1980, 276
      - Landgoed "Haspel II, De" gemeente Ermelo,1971-1980, 275
      - Landgoed "Hattem" gemeenten Roermond en Sint Odiliënberg,1933-1982, 274
      - Landgoed "Havebos en Braamsbos" gemeente Wish,1954-1980, 313
      - Landgoed "Haveke, Het" gemeente Gorssel,1947-1985, 314
      - Landgoed "Haverland en Meerdink" en "Wiegerink" gemeenten Eibergen, Lichtenvoorde en Winterswijk,1969-1970, 307
      - Landgoed "Hazenberg, De" gemeente Amerongen,1956, 308
      - Landgoed "Heegeboer, De" gemeente Enschede,1935-1980, 309
      - Landgoed "Heek, De" gemeente Valkenburg,1977-1984, 310
      - Landgoed "Heekenbroek" gemeenten Keppel en Hummelo,1975-1976, 253
      - Landgoed "Heemstra State" gemeente Giekerk,1942-1969, 254
      - Landgoed "Heeren Vijver, 's-" gemeente Oirschot,1948-1952, 315
      - Landgoed "Heerendonk" gemeente Nuenen,1984-1986, 317
      - Landgoed "Heerenduinen" gemeente Velsen,1952-1982, 316
      - Landgoed "Heerlijkheid Beek en Bronhuizerbosch" gemeente Ubbergen,1929-1974, 318
      - Landgoed "Heerlijkheid Eese" gemeenten Steenwijk, Vledder en Weststellingwerf,1956-1983, 311
      - Landgoed "Heerlijkheid Heeze en Leende" gemeente Heeze,1928-1978, 312
      - Landgoed "Heerlijkheid Leur" gemeente Bergharen,1928-1979, 324
      - Landgoed "Heerlijkheid Loenen" gemeente Valburg,1948-1980, 325
      - Landgoed "Heerlijkheid Ophemert" gemeente Ophemert,1929-1984, 326
      - Landgoed "Heibergen" gemeente Zeist,1974-1979, 327
      - Landgoed "Heibloem" gemeente Wassenaar,1934-1980, 319
      - Landgoed "Heide, De" gemeente Bergen op Zoom,1943-1964, 320
      - Landgoed "Heide, De" gemeente Enschede,1946-1980, 321
      - Landgoed "Heidepark" gemeente Doorn,1928-1975, 322
      - Landgoed "Heidestein" gemeente Driebergen-Rijsenburg,1958-1977, 323
      - Landgoed "Heihuis, Het" gemeenten Driebergen-Rijsenburg en Doorn,1969-1971, 306
      - Landgoed "Hekhuis, Het" gemeenten Markelo en Goor,1971-1984, 304
      - Landgoed "Hekhuis II, Het" gemeente Markelo,1983-1984, 305
      - Landgoed "Helenaveen" gemeenten Deurne, Sevenum, Horst, Meijel en Helden,1943-1982, 328
      - Landgoed "Hell" gemeente Putten,1933-1969, 329
      - Landgoed "Helle, De" gemeente Diepenheim,1974-1985, 330
      - Landgoed "Helmer, De" en "Het Slim" gemeente Enschede,1971-1978, 331
      - Landgoed "Helmhorst, De" gemeente Zwolle,1947-1983, 332
      - Landgoed "Hemelsche Berg" gemeente Renkum,1929-1982, 333
      - Landgoed "Hemeltje, Het" gemeenten Bathmen en Diepenveen,1957-1984, 334
      - Landgoed "Hengelman" gemeente Losser,1954-1973, 335
      - Landgoed "Heriks" gemeente Winterswijk,1947-1964, 336
      - Landgoed "Herinckhave" gemeente Tubbergen,1953-1985, 343
      - Landgoed "Hernense Bos, Het" gemeente Bergharen,1952-1983, 344
      - Landgoed "Herwalt" gemeente Gorssel,1970-1975, 345
      - Landgoed "Hesselink" gemeente Winterswijk,1950-1978, 346
      - Landgoed "Hessum" gemeente Dalfsen,1930-1980, 347
      - Landgoed "Heuvelink, 't" gemeente Arnhem,1964-1965, 348
      - Landgoed "Heuven" gemeente Rheden,1935-1979, 337
      - Landgoed "Hexel, Het" gemeente Wierden,1971-1979, 338
      - Landgoed "Heyntjeskamp" gemeente de Bilt,1961, 339
      - Landgoed "Hidder, De" gemeente Hengelo,1947-1969, 340
      - Landgoed "Hiddink" gemeente Wisch,1949-1984, 341
      - Landgoed "Hijink" gemeente Winterswijk,1948-1955, 403
      - Landgoed "Hilbelink" gemeente Winterswijk,1937-1983, 342
      - Landgoed "Hillenraad" gemeente Swalmen,1932-1979, 365
      - Landgoed "Hindeberg, De" gemeente Dieren,1948-1974, 377
      - Landgoed "Hinderstein" gemeente Langbroek,1941-1984, 378
      - Landgoed "Hoek, De" gemeente Diepenveen,1947-1984, 354
      - Landgoed "Hoekelum" gemeente Ede,1928-1984, 349
      - Landgoed "Hoenderboom" gemeente Heeze,1958-1960, 350
      - Landgoed "Hoeve Delle" gemeente Apeldoorn,1947-1980, 363
      - Landgoed "Hoevens, De" gemeenten Alphen en Riel,1981-1984, 372
      - Landgoed "Hof Espelo" gemeente Lonneker,1930-1980, 369
      - Landgoed "Hof" gemeente Dieren,1928-1979, 368
      - Landgoed "Hoge Ginkel, De" gemeenten Leersum en Amerongen,1955-1981, 371
      - Landgoed "Hoge Ginkel/Utrechts Landschap" gemeenten Leersum en Amerongen,1975-1980, 370
      - Landgoed "Hoge Venterink e.a., Het" gemeente Losser,1967-1979, 361
      - Landgoed "Hollandse Bossen" gemeente Baarle-Nassau,1983-1984, 360
      - Landgoed "Holtherzand" gemeente Beilen,1982-1983, 359
      - Landgoed "Holthuis" gemeente Weerselo,1967-1975, 353
      - Landgoed "Holzik" gemeente Enschede,1933-1978, 352
      - Landgoed "Hondsdonk" gemeente Nieuw Ginniken,1952-1977, 351
      - Landgoed "Hoog Deelen, Het" gemeente Otterloo,1947-1976, 362
      - Landgoed "Hoog Oorsprong" gemeente Oosterbeek,1928-1965, 424
      - Landgoed "Hoog Westerwolde"gemeente Apeldoorn,1949-1976, 436
      - Landgoed "Hoogduin" gemeente Oostkapelle,1962-1983, 355
      - Landgoed "Hooge Boekel" gemeente Enschede,1949-1983, 356
      - Landgoed "Hooge Heide, De" gemeenten Epe en Heerde,1943-1975, 357
      - Landgoed "Hooge Veluwe, De" gemeente Arnhem,1943-1984, 367
      - Landgoed "Hoogergeest" gemeente Velsen,1954-1955, 358
      - Landgoed "Hooghuis" gemeenten Bergeijk en Luijksgestel,1959-1976, 364
      - Landgoed "Hoonhorst, De"gemeente Dalfsen,1967-1981, 437
      - Landgoed "Hoorneboeg" gemeente Hilversum,1936-1980, 435
      - Landgoed "Hoosden" gemeenten Sint Odiliënberg en Linne,1934-1979, 413
      - Landgoed "Horn" gemeente Horn,1932-1984, 412
      - Landgoed "Horssen" gemeente Horssen,1936-1980, 415
      - Landgoed "Horst, De" gemeente Driebergen,1929-1980, 414
      - Landgoed "Horst, De" gemeente Winterswijk,1937-1940, 419
      - Landgoed "Horsten, De" gemeenten Wassenaar en Voorschoten,1974-1976, 429
      - Landgoed "Horstlanden" gemeente Enschede,1959-1966, 428
      - Landgoed "Houterhof"gemeenten Haelen en Horn,1959-1976, 438
      - Landgoed "Houtsnip, De" gemeente Nunspeet,1931-1979, 398
      - Landgoed "Hugterheide" gemeente Maarheeze,1958-1960, 396
      - Landgoed "Huis Beerschoten"gemeente De Bilt,1966-1968, 441
      - Landgoed "Huis Bergh"gemeente 's-Heerenberg,1942-1984, 439; pak
      - Landgoed "Huis Boschveld en de Koepel" gemeenten Arnhem en Renkum,1937-1984, 422
      - Landgoed "Huis te Diepenheim c.a." gemeente Diepenheim,1928-1976, 423
      - Landgoed "Huis te Eerbeek" gemeente Brummen,1931-1977, 427
      - Landgoed "Huis te Glimmen, 't" gemeente Glimmen,1934-1981, 426
      - Landgoed "Huis te Maarn" gemeenten Maarn en Doorn,1932-1980, 434
      - Landgoed "Huis te Vogelenzang, 't" gemeente Bloemendaal,1936-1979, 395
      - Landgoed "Huis ten Donck"gemeente Ridderkerk,1931-1985, 442
      - Landgoed "Huis ter Heide" gemeente Norg,1958-1978, 425
      - Landgoed "Huisje Vasse" gemeente Tubbergen,1980-1981, 401
      - Landgoed "Huitink" gemeente Winterswijk,1948-1978, 399
      - Landgoed "Huize Almelo" gemeente Almelo,1966-1985, 375
      - Landgoed "Huize Berbice" gemeente Voorschoten,1952-1980, 382
      - Landgoed "Huize Bingerden" gemeente Angerlo,1928-1984, 388
      - Landgoed "Huize Caprera" gemeente Bloemendaal,1935-1969, 406
      - Landgoed "Huize de Duinen" gemeente Eelde,1959-1965, 416
      - Landgoed "Huize de Hoge Ginkel" gemeenten Leersum en Amerongen,1976-1977, 443
      - Landgoed "Huize de Vennen" gemeente Ermelo,1975-1979, 384
      - Landgoed "Huize Den Bosch" gemeente Brummen,1932-1980, 139
      - Landgoed "Huize Den Treek" gemeente Leusden,1972-1984, 786
      - Landgoed "Huize Dikninge" gemeente de Wijk,1937-1972, 404
      - Landgoed "Huize Eekhof" gemeenten Lonneker en Enschede,1980-1981, 417
      - Landgoed "Huize Empe" gemeente Brummen,1932-1983, 420
      - Landgoed "Huize het Manpad" gemeente Heemstede,1955-1982, 432
      - Landgoed "Huize Keppel"gemeenten Hummelo en Keppel,1938-1979, 440; pak
      - Landgoed "Huize Laag Wolfheze" gemeente Renkum,1972-1974, 407
      - Landgoed "Huize Luchtenburg" gemeente Nieuw-Ginniken,1973-1976, 433
      - Landgoed "Huize Oranjestein" gemeente Heerenveen,1968-1977, 431
      - Landgoed "Huize Oranjewoud" gemeente Heerenveen,1954-1974, 430
      - Landgoed "Huize Rhederoord" gemeente Rheden,1928-1984, 402
      - Landgoed "Huize 't Zelle" gemeenten Hengelo en Vorden,1935-1984, 418
      - Landgoed "Huize Virgo Potens" gemeente Steenderen,1958-1983, 379
      - Landgoed "Huize Voorwijk" gemeente de Wijk,1952-1975, 376
      - Landgoed "Huize Zegenwerp" gemeente Sint Michielsgestel,1974-1984, 380
      - Landgoed "Huize Zionsburg" gemeente Vught,1947-1968, 383
      - Landgoed "Huttensmid en Koksbos" gemeenten Haaksbergen en Enschede,1963, 400
      - Landgoed "Huys te Warmont, 't" gemeente Warmond,1952-1963, 394
      - Landgoed "IJsselvliedt" gemeente Oldebroek,1981-1982, 986
      - Landgoed "IJzeren Hek" gemeente Breda,1977-1984, 988
      - Landgoed "IJzerhaar" gemeente Enschede,1976-1978, 987
      - Landgoed "Imbosch, De" gemeenten Roosendaal, Otterlo, Arnhem en Beekbergen,1938-1985, 405
      - Landgoed "Jachthuis, Het" gemeente Arnhem,1970-1975, 408
      - Landgoed "Jagershuis, Het" gemeente Wehl,1942-1978, 421
      - Landgoed "Jagtlust" gemeente 's-Graveland,1982-1984, 410
      - Landgoed "Jansberg, De" gemeenten Groesbeek, Mook en Middelaar en Ottersum,1948-1984, 411
      - Landgoed "Jonkers" gemeente Winterswijk,1937-1979, 389
      - Landgoed "Joppe, 't" gemeenten Gorssel en Almen,1930-1985, 392
      - Landgoed "Jordaanshoeve, De" gemeente Haaksbergen,1947-1981, 397
      - Landgoed "Kaag, De" gemeente Beverwijk,1939-1978, 374
      - Landgoed "Kaapse Bossen, De" gemeente Doorn,1928-1981, 450
      - Landgoed "Kamp, De" gemeente Renkum,1948-1976, 393
      - Landgoed "Kamphuizen" gemeente Vorden,1938-1979, 445
      - Landgoed "Kamps" gemeente Rolde,1941-1970, 446
      - Landgoed "Kapellebosch" gemeente Olst,1958-1963, 447
      - Landgoed "Kasteel Beverweerd" gemeente Werkhoven,1959-1968, 448
      - Landgoed "Kasteel de Cannenburgh" gemeente Epe,1935-1984, 449
      - Landgoed "Kasteel Drakensteyn" gemeente Baarn,1975-1981, 453
      - Landgoed "Kasteel Eijsden" gemeente Eijsden,1936-1984, 387
      - Landgoed "Kasteel Geldrop" gemeente Geldrop,1933-1985, 458
      - Landgoed "Kasteel Grondveld" gemeente Gronsveld,1953-1966, 459
      - Landgoed "Kasteel Hackfort" gemeente Vorden,1929-1984, 454; pak
      - Landgoed "Kasteel Heeswijk" gemeenten Heeswijk en Schijndel,1959-1983, 455
      - Landgoed "Kasteel Heijen" gemeente Bergen,1954-1984, 451
      - Landgoed "Kasteel Hemmen" gemeenten Valburg en Dodewaard,1937-1985, 391
      - Landgoed "Kasteel Heukelum" gemeente Heukelum,1947-1984, 456
      - Landgoed "Kasteel Maarsbergen" gemeente Maarn,1965-1985, 526
      - Landgoed "Kasteel Neerijnen" gemeente Waardenburg,1955-1981, 527
      - Landgoed "Kasteel Nieuwenbroek" gemeente Beesel,1982-1983, 528
      - Landgoed "Kasteel Puth" gemeente Voerendaal,1979-1984, 460
      - Landgoed "Kasteel Renswoude" gemeente Renswoude,1932-1980, 461
      - Landgoed "Kasteel Sint Gerlach" gemeente Houthem,1931-1978, 462
      - Landgoed "Kasteel Terhorst" gemeente Apeldoorn,1974-1976, 452
      - Landgoed "Kasteel Vlodrop" gemeente Vlodrop,1978, 463
      - Landgoed "Kasteel Vorden" gemeente Vorden,1934-1976, 457
      - Landgoed "Kasteel Well" gemeente Bergen,1933-1984, 515
      - Landgoed "Kasteel Zwaluwenberg" gemeente Elburg,1975-1976, 519
      - Landgoed "Kasteelhof Broekhuizen" gemeente Broekhuizen,1974-1982, 390
      - Landgoed "Katlijker Schar" gemeente Heerenveen,1970-1976, 516
      - Landgoed "Kettingdijk, De" gemeente Weert,1975-1982, 517
      - Landgoed "Keukenhof" gemeente Lisse,1931-1974, 520
      - Landgoed "Keunenhuis" gemeente Woold,1947-1973, 521
      - Landgoed "Kiefskamp, Het" gemeente Volden,1934-1977, 522
      - Landgoed "Kievit, De" gemeente Haaksbergen,1981-1983, 523
      - Landgoed "Kievit V, De" gemeente Vlodrop,1971-1972, 513
      - Landgoed "Kikvors, De" gemeente Haaksbergen,1980-1981, 514
      - Landgoed "Klaphek, 't" gemeenten Gorssel en Zutphen,1983-1984, 529
      - Landgoed "Klarenbeek" gemeente Doornspijk,1930-1984, 530
      - Landgoed "Klein Balkslag" gemeente Keppel,1984, 525
      - Landgoed "Klein Boeschoten" gemeente Barneveld,1952-1957, 524
      - Landgoed "Klein Goorwijk" gemeente Keppel,1984, 469
      - Landgoed "Klein Heidestein" gemeente Driebergen-Rijsenburg,1962-1977, 470
      - Landgoed "Klein Zwitserland" gemeenten Zuidwolde en Ruinen,1965-1974, 472
      - Landgoed "Kleine Noordijk, De" gemeente Voorst,1930-1980, 473
      - Landgoed "Klein-Wildrust" gemeente Epe,1947-1985, 471
      - Landgoed "Klencke, De" gemeente Oosterhesselen,1947-1976, 474
      - Landgoed "Klooster Hulsbergen" gemeente Heerde,1953-1982, 475
      - Landgoed "Kluenven" gemeente Hengelo,1939-1973, 518
      - Landgoed "Koepel, De" gemeente Wierden,1937-1980, 464
      - Landgoed "Kolland" gemeente Amerongen,1947-1985, 465
      - Landgoed "Kollenveld" gemeente Almelo,1939-1978, 466
      - Landgoed "Koningshof, De" gemeenten Bloemendaal en Zandvoort,1947-1977, 467
      - Landgoed "Koninklijke landgoederen Het Loo" gemeente Apeldoorn,1980-1981, 468
      - Landgoed "Kooi, De" gemeenten Ruurlo en Laren,1977-1979, 477
      - Landgoed "Koppel, De" gemeente Doorn,1975-1982, 485
      - Landgoed "Korte Maat", "Het Vlier" en "Barchemse Bos" gemeente Laren,1947-1981, 486
      - Landgoed "Kortewegs' Bos-Diependaal" gemeenten Smilde en Beilen,1965-1968, 487
      - Landgoed "Kraakhut, De" gemeente Wanssum,1982-1984, 500
      - Landgoed "Krabbenbossen" gemeenten Breda en Rijsbergen,1947-1983, 499
      - Landgoed "Kralo" gemeente Ruinen,1932-1964, 498
      - Landgoed "Kranenkamp" gemeente Diepenveen,1946-1979, 702
      - Landgoed "Kranenkamp-Noord" gemeente Diepeveen,1952-1979, 497
      - Landgoed "Kreijl" gemeente Winterswijk,1935-1976, 490
      - Landgoed "Krekelberg" gemeente Schinnen,1981-1984, 476
      - Landgoed "Kremer" gemeente Winterswijk,1973-1983, 489
      - Landgoed "Krim, De" gemeente Gemert,1971-1975, 491
      - Landgoed "Krim, De" gemeente Winterswijk,1953-1977, 492
      - Landgoed "Kruisdijk c.a." gemeente Barneveld,1977-1980, 478
      - Landgoed "Kruisdonk" gemeente Maastricht,1940-1984, 494
      - Landgoed "Kruisvoorde" gemeente Apeldoorn,1970-1976, 479
      - Landgoed "Kulverheide" gemeente Winterswijk,1962-1984, 480
      - Landgoed "Kvssink" gemeente Winterswijk,1972-1975, 488
      - Landgoed "La Forêt" gemeente Doorn,1928-1981, 232
      - Landgoed "Laag Wolfheze" gemeente Renkum,1932-1975, 482
      - Landgoed "Laag-Soeren" gemeente Dieren,1969-1977, 481
      - Landgoed "Laan, De" gemeenten Amerongen en Leersum,1947-1984, 483
      - Landgoed "Laarsenberg" gemeente Rhenen,1936-1979, 484
      - Landgoed "Lacerta" gemeente Warnsveld,1963-1975, 512
      - Landgoed "Lactaria" gemeente Vierlingsbeek,1970-1984, 511
      - Landgoed "Ladderken" gemeente Tubbergen,1969-1983, 510
      - Landgoed "Laerberg" gemeente Heerde,1958, 509
      - Landgoed "Lambalgen" en "Het Hek" gemeenten Woudenberg en Leersum,1928-1984, 504
      - Landgoed "Landfort" gemeente Gendringen,1933-1972, 493
      - Landgoed "Lange Oorden" gemeente Gorssel,1932-1984, 502
      - Landgoed "Langelaar, Breeschoten en de Nijhof" gemeenten Barneveld, Scherpenzeel en Renswoude,1943-1981, 501
      - Landgoed "Lankheet" gemeente Haaksbergen,1942-1984, 496
      - Landgoed "Larenberg" gemeenten Laren en Blaricum,1940-1976, 495
      - Landgoed "Laumensbos" gemeenten Melick, Herkenbosch en Vlodrop,1965-1974, 637
      - Landgoed "Lauswolt" gemeente Opsterland,1957-1981, 638
      - Landgoed "Leeferdink" gemeente Winterswijk,1937-1959, 639
      - Landgoed "Leemcule, De" gemeente Dalfsen,1974, 640
      - Landgoed "Leemkamp" gemeente Aalten,1958-1965, 505
      - Landgoed "Leessink" gemeente Winterswijk,1947-1982, 703
      - Landgoed "Leeuwenhorst" gemeente Noordwijk,1929-1965, 506; pak
      - Landgoed "Leihuis, 't" gemeente Rheden,1964-1982, 507
      - Landgoed "Leukes Houven" gemeente Rogge,1980, 508
      - Landgoed "Leusveld" gemeente Brummen,1975-1977, 503
      - Landgoed "Leutink, Het" gemeente Enschede,1932-1982, 577
      - Landgoed "Leuvenhorst" gemeenten Ermelo, Nunspeet en Harderwijk,1978-1979, 576
      - Landgoed "Leuvenum" gemeente Ermelo,1930-1982, 578
      - Landgoed "Lijcklamabossen" gemeente Gaasterland,1936-1982, 649
      - Landgoed "Lijcklamabossen II" gemeente Gaasterland,1977-1985, 648
      - Landgoed "Lijcklamabossen III" gemeente Gaasterland,1980-1983, 560
      - Landgoed "Limbricht" gemeente Limbricht,1947-1970, 641
      - Landgoed "Lindonk" gemeente Woensdrecht,1947-1959, 642
      - Landgoed "Linschoten" gemeente Linschoten,1967-1981, 644
      - Landgoed "Lintum" gemeente Winterswijk,1929-1980, 643
      - Landgoed "Lippenhuizen" gemeente Opsterland,1957-1985, 645
      - Landgoed "Lochemse Berg" gemeente Laren,1941-1975, 646
      - Landgoed "Lockhorst" gemeente Leusden,1928-1984, 570
      - Landgoed "Loenerveld" gemeente Apeldoorn,1957-1984, 579
      - Landgoed "Lonnekerberg" gemeente Enschede,1934-1974, 580
      - Landgoed "Lonnekermeer, Het" gemeente Enschede,1942-1971, 581
      - Landgoed "Lotweide, De" gemeente Brummen,1951-1976, 575
      - Landgoed "Lovink's bos" gemeente Wisch,1975-1976, 647
      - Landgoed "Lutjen-Kvssink" gemeente Winterswijk,1948-1985, 582
      - Landgoed "Maartensdijksebos, Het" gemeente Maartensdijk,1970-1978, 562
      - Landgoed "Majuba" gemeente Epe,1953-1979, 554
      - Landgoed "Manderscirkels" gemeente Tubbergen,1977-1978, 564
      - Landgoed "Mariazorg" gemeente Arnhem,1975-1979, 556
      - Landgoed "Mariëndaal" gemeenten Arnhem en Oosterbeek,1941-1976, 555
      - Landgoed "Mariënwaerd" gemeente Geldermalsen,1948-1979, 557
      - Landgoed "Markvoort" gemeenten Hummelo, Keppel en Brummen,1946-1971, 558
      - Landgoed "Mast, De" gemeente Tilburg,1947-1983, 559
      - Landgoed "Mataram" gemeente Raalte,1928-1974, 569
      - Landgoed "Mattemburgh" gemeente Woensdrecht,1941-1973, 568
      - Landgoed "Maurick" gemeente Vught,1932-1983, 567
      - Landgoed "Meddoboscheveld, Het" gemeente Winterswijk,1971-1972, 566
      - Landgoed "Medler, Het" gemeente Vorden,1928-1980, 565
      - Landgoed "Meenink, Het, De Blokken en Kattenbos" gemeente Hengelo,1980-1982, 574
      - Landgoed "Meerdink" gemeente Winterswijk,1931-1978, 572
      - Landgoed "Meerdink II" gemeente Winterswijk,1966-1974, 573
      - Landgoed "Meerveld, de Elleboog en Boeschoterbos" gemeenten Barneveld en Nijkerk,1947-1985, 571
      - Landgoed "Meindersveen" gemeenten Borger en Rolde,1947-1977, 552
      - Landgoed "Mensinge" gemeente Roden,1949-1979, 551
      - Landgoed "Mensink" gemeente Winterswijk,1960-1977, 549
      - Landgoed "Mentink" gemeente Winterswijk,1947-1977, 563
      - Landgoed "Mettemaat, De" gemeente Hengelo,1947-1967, 548
      - Landgoed "Meyer, De" gemeenten Enschede en Wierden,1974-1975, 547
      - Landgoed "Middachten" gemeenten Rheden en Angerlo,1928-1984, 546; pak
      - Landgoed "Midden Herenduin" gemeente Velsen,1947-1974, 545
      - Landgoed "Middenhoek" gemeente Loenen,1955-1982, 544
      - Landgoed "Mildenburg" gemeente Oostvoorne,1938-1968, 543
      - Landgoed "Mispelhoef, de Hurk, Wit en Zwart Huis en de Wielewaal" gemeente Eindhoven,1946-1981, 542
      - Landgoed "Moeren, De" gemeente Zundert,1928-1982, 561; pak
      - Landgoed "Moersbergen" gemeente Doorn,1947-1985, 553
      - Landgoed "Moesbosch" gemeenten Koudekerke en Oost- en West Souburg,1938-1971, 541
      - Landgoed "Molecate" gemeente Hatten,1929-1984, 540
      - Landgoed "Molenbeek, De" gemeente Brummen,1947-1979, 539
      - Landgoed "Molenveld" gemeente Winterswijk,1975-1977, 538
      - Landgoed "Molenven, Het" gemeente Valkenswaard,1983-1984, 537
      - Landgoed "Morren, De" gemeente Doornspijk,1935-1983, 536
      - Landgoed "Mulra, 't" gemeenten Hummelo en Keppel,1947-1984, 535
      - Landgoed "Munniksbosch" gemeenten Montfort, Sint Odiliënberg en Posterholt,1928-1982, 587; pak
      - Landgoed "Munsterman, De" gemeente Apeldoorn,1947-1980, 534
      - Landgoed "Mythstee, De" gemeente Nunspeet,1977-1979, 533
      - Landgoed "Nationale Park de Kennemerduinen, Het" gemeente Bloemendaal,1951-1975, 531
      - Landgoed "Natuurmonument Hoeve Delle" gemeente Apeldoorn,1971-1972, 373
      - Landgoed "Nederhoven" gemeenten Beegden en Heel en Panheel,1977-1984, 532
      - Landgoed "Nederrijk" gemeente Groesbeek,1965-1983, 589
      - Landgoed "Neppelenbroek" gemeente Raalte,1929-1984, 590
      - Landgoed "Nettelhorst" gemeente Lochem,1932-1972, 591
      - Landgoed "Neuberg" gemeente Gulpen,1948-1969, 592
      - Landgoed "Nienhof, De" gemeenten Bunnik en Zeist,1962-1984, 593
      - Landgoed "Nieuw Groevenbeek" gemeenten Ermelo en Putten,1967-1976, 595
      - Landgoed "Nieuwe Erven, De" gemeenten Heeze en Gelderop,1964-1968, 594
      - Landgoed "Nieuwenhof", "Ossenbroek" en "De Dennen" gemeenten Haps en Beers,1944-1979, 583
      - Landgoed "Nieuw-Hondorp" gemeente Aalten,1959-1968, 584
      - Landgoed "Nieuw-Kloosterrade" gemeenten Noorbeek en Slenaken,1964-1967, 585
      - Landgoed "Nieuw-Leeuwenhorst" gemeente Noordwijkerhout,1955-1974, 586
      - Landgoed "Nieuw-Rande" gemeenten Diepenveen en Deventer,1929-1983, 596
      - Landgoed "Nijenburgh" gemeente Heiloo,1943-1965, 613
      - Landgoed "Nijenhuis en Westerflier" gemeenten Diepenheim en Barkelo,1938-1982, 616; pak
      - Landgoed "Nijenhuis, Het" gemeente Wije en Raalte,1947-1983, 614
      - Landgoed "Nijenhuis, Het" gemeente Winterswijk,1950-1982, 615
      - Landgoed "Nijhof, Het" en "Nieuwe Sluis" gemeente Diepenheim,1981-1983, 617
      - Landgoed "Nijveld, Sligs, Klein Sligs, Bosch en 't Rot en de Kulve" gemeenten Aalten, Lichtenvoorde en Winterswijk,1968-1984, 618
      - Landgoed "Nimmerdor" gemeenten Leusden en Amersfoort,1977-1983, 597
      - Landgoed "Noetselenberg, De" gemeenten Hellendoorn, Holten en Rijssen,1956-1983, 598
      - Landgoed "Noordenhoek" gemeente Buurmalsen,1965-1984, 599
      - Landgoed "Noorderbroek, Het" gemeente Wisch,1943-1978, 600
      - Landgoed "Noorderheide" gemeente Nunspeet,1984-1985, 601
      - Landgoed "Noord-Houdringe" gemeente De Bilt,1959-1969, 602
      - Landgoed "Noordhout" gemeenten Driebergen-Rijsenburg, Maarn en Doorn,1933-1980, 603